臺灣屏東地方法院刑事判決
109年度訴字第299號
公  訴  人  臺灣屏東地方檢察署檢察官
被      告  李遠昌




選任辯護人  李建宏律師（法扶律師）        
上列被告因違反毒品危害防制條例案件，經檢察官提起公訴（10
9年度偵字第790、2899號），本院判決如下：
    主  文
李遠昌犯如附表一所示之罪，共捌罪，各處如附表一「主文欄」
所示之刑及沒收。應執行有期徒刑伍年。
    事  實
一、李遠昌明知甲基安非他命為毒品危害防制條例第2條第2項第
    2款所列管之第二級毒品，未經許可，不得持有、販賣，竟
    仍先後為下列犯行：
  ㈠李遠昌意圖營利，基於販賣第二級毒品甲基安非他命之犯意
    ，於如附表一編號1至7所示之時間、地點，以如附表一編號
    1至7所示之方式，分別販賣第二級毒品甲基安非他命予如附
    表一編號1至7所示之人。
  ㈡李遠昌、鄭薇華（另經臺灣高等法院高雄分院以110年度原上
    訴字第13號判決判處有期徒刑5年2月確定）意圖營利，共同
    基於販賣第二級毒品甲基安非他命之犯意聯絡，於如附表一
    編號8所示之時間、地點，以如附表一編號8所示之方式，販
    賣第二級毒品甲基安非他命予黃鼎翔1次。
二、嗣警方依法對李遠昌所持門號0000000000、0000000000號行
    動電話號碼執行通訊監察，並於民國109年1月8日14時12分
    許，持本院所核發109年度聲搜字第14號搜索票，前往李遠
    昌當時位在屏東縣○○鄉○○路00號之1居所執行搜索，當場扣
    得如附表二所示之物，循線查悉上情。
三、案經屏東縣政府警察局移送臺灣屏東地方檢察署檢察官偵查
    起訴。
    理  由
一、按被告以外之人於審判外之陳述，雖不符刑事訴訟法第159
    條之1至之4等規定，惟經當事人於審判程序同意作為證據，
    法院審酌該言詞或書面陳述作成時之情況，認為適當者，亦
    得為證據，刑事訴訟法第159條之5第1項定有明文。查本判
    決以下所引用具傳聞性質之證據，檢察官、被告李遠昌及其
    辯護人於本院審理時均表示同意有證據能力（本院卷二第75
    頁），本院審酌上開證據資料作成時之情況，並無任何違法
    取證之不適當情形，且對於被告涉案之事實具有相當之關聯
    性，依刑事訴訟法第159條之5第1項規定，認均具有證據能
    力。
二、事實認定　　
　㈠上開事實，業據被告於偵查及本院審理時均坦承不諱，核與
    證人即如附表一所示交易對象於偵查中之證述均大致相符（
    見附表一證據名稱及出處欄），並有如附表一證據名稱及出
    處欄所示之證據，及本院108年度聲監字第669號，108年度
    聲監續第1243、1367、1538號通訊監察書暨電話附表，本院
    109年度聲搜字第14號搜索票，屏東縣政府警察局刑事警察
    大隊搜索扣押筆錄、扣押物品目錄表，通聯調閱查詢單等件
    在卷可稽（警一卷第79至92、169至175、195至197頁），復
    有如附表二編號1至2所示之物扣案可佐。堪認被告上開任意
    性自白均核與客觀事實相符，可以採信。
　㈡按販賣毒品之所謂販賣行為，係行為人基於營利之目的，而
    販入或賣出毒品而言。販賣毒品者，其主觀上須有營利之意
    圖，且客觀上有販賣之行為即足構成，至於實際上是否已經
    獲利則非所問。即於有償讓與他人之初，係基於營利之意思
    ，並著手實施，而因故無法高於購入之原價出售，最後不得
    不以原價或低於原價讓與他人時，仍屬販賣行為。必始終無
    營利之意思，縱以原價或低於原價有償讓與他人，方難謂為
    販賣行為，而僅以轉讓罪論處（最高法院100年度台上字第4
    683號判決意旨參照）。次按販賣毒品乃違法行為，交易雙
    方類皆以隱匿秘密之方式而為，且毒品無公定價格，每次購
    買價量，隨時可能依雙方關係深淺、資力、需求量及對行情
    之認知、來源是否充裕、查緝是否嚴緊，購買者被查獲時供
    述來源對象之可能性風險等因素之評估，因而異其標準，機
    動調整，非可一概而論。販賣毒品之利潤所得，除經坦承犯
    行或價量俱屬明確者外，本難查得實情，是以除非別有積極
    事證，足認係以同一價量委託代買、轉售或無償贈與，確未
    牟利以外，尚難執此遽認非法販賣毒品之證據尚有不足（最
    高法院97年度台上字第1012號、97年度台上字第3557號判決
    意旨參照）。經查，被告為如附表一所示之各次販賣第二級
    毒品予購毒者之過程中，既如前述向購毒者收取金錢並交付
    毒品（如附表一編號8所示部分由鄭薇華收取金錢並交付毒
    品），行為外觀上顯均具備販賣毒品犯行之構成要件，對被
    告而言應極具風險性，而被告與如附表一所示之購毒者間復
    無深刻交情或其他密切關係，是均足認被告有從中賺取買賣
    價差牟利之意圖及事實，應屬合理認定，依上開判決意旨，
    概可認被告係出於營利之意圖而為之，即屬販賣行為。
　㈢綜上，本案事證明確，被告意圖營利而販賣第二級毒品予如
    附表一所示之交易對象之犯行，均洵堪認定，自皆應依法論
    科。
三、論罪科刑
  ㈠新舊法比較　　
　　被告行為後，毒品危害防制條例第4條第2項、第17條第2項
    業於109年1月15日修正公布，並於同年7月15日施行。其中
    ：
　⒈修正前毒品危害防制條例第4條第2項原規定：「製造、運輸
    、販賣第二級毒品者，處無期徒刑或7年以上有期徒刑，得
    併科新臺幣（下同）1,000萬元以下罰金。」修正後則規定
    ：「製造、運輸、販賣第二級毒品者，處無期徒刑或10年以
    上有期徒刑，得併科1,500萬元以下罰金。」前開修正條文
    之法定刑度顯然較修正前提高，是以，修正後毒品危害防制
    條例第4條第2項規定並無較有利於被告。
　⒉修正前毒品危害防制條例第17條第2項原規定：「犯第4條至
    第8條之罪於偵查及審判中均自白者，減輕其刑」；修正後
    毒品危害防制條例第17條第2項則規定：「犯第4條至第8條
    之罪於偵查及歷次審判中均自白者，減輕其刑」，所增加須
    於「歷次」審判中均自白始得減輕之要件，較修正前之規定
    不利被告。
　⒊經綜合比較結果，依刑法第2條第1項前段規定，自應適用行
    為時即修正前毒品危害防制條例第4條第2項、第17條第2項
    之規定。
  ㈡按甲基安非他命為毒品危害防制條例第2條第2項第2款所列之
    第二級毒品，未經許可，不得販賣。是核被告如附表一所為
    ，均係犯修正前毒品危害防制條例第4條第2項之販賣第二級
    毒品罪。被告販賣第二級毒品前持有第二級毒品之低度行為
    ，均為販賣之高度行為所吸收，均不另論罪。被告所為如附
    表一所示之8次販賣第二級毒品犯行，其犯意各別，行為有
    異，應予分論併罰。又刑法第55條前段所謂一行為而觸犯數
    罪名，即學理上所謂之想像競合犯，係指行為人以一個構成
    犯罪要件內容之行為，同時侵害數法益，而觸犯數個罪名而
    言。而（修正前）毒品危害防制條例第4條第2項販賣第二級
    毒品之罪，其所保護之法益，為國民健康及社會安全之社會
    法益。故行為人雖同時間販賣第二級毒品予2人，其結果僅
    侵害一個社會法益，而觸犯同一罪名，自不能論以想像競合
    犯。是被告如附表一編號4至7所示犯行，均為一個販賣行為
    而同時販售予李義山、石偉成2人，揆諸上開說明，均係侵
    害同一之社會法益，皆仍屬單純一罪。被告、鄭薇華就如附
    表一編號8所示之犯行，有犯意聯絡及行為分擔，為共同正
    犯。
  ㈢刑之減輕事由
　⒈修正前毒品危害防制條例第17條第2項部分：
　　經查，被告於偵查及本院審理時均坦承如附表一所示之販賣
    第二級毒品犯行，已如前述，自均應依修正前毒品危害防制
    條例第17條第2項規定減輕其刑。
  ⒉毒品危害防制條例第17條第1項部分：
　⑴按毒品危害防制條例第17條第1項規定：「犯第4條至第8條、
    第10條或第11條之罪，供出毒品來源，因而查獲其他正犯或
    共犯者，減輕或免除其刑。」旨在鼓勵毒品下游者具體供出
    其上游供應人，俾進一步擴大查緝績效，揪出其他正犯或共
    犯，以確實防制毒品泛濫或更為擴散；所謂「供出毒品來源
    ，因而查獲」，係指被告翔實供出毒品來源之具體事證，因
    而使有偵查（或調查）犯罪職權之公務員知悉而對之發動偵
    查（或調查），並因而查獲者而言；而其中所言「查獲」，
    除指查獲該其他正犯或共犯外，並兼及被告所指其毒品來源
    其事，是倘該正犯或共犯已因另案被查獲，惟其被查獲之案
    情與被告供出毒品之來源無關，或有偵查（或調查）犯罪之
    公務員已有確切之證據，足以合理懷疑該被查獲之人為被告
    所供販賣毒品來源之人，即與上開規定不符，無其適用之餘
    地（最高法院103年度台上字第1382號判決意旨參照）。
　⑵經查，被告於偵訊及本院審理時供稱：起訴書附表編號2、7
    （即如附表一編號2、7所示犯行）販賣毒品來源為「林志輝
    」；起訴書附表編號8（即如附表一編號8所示犯行）是我幫
    黃鼎翔聯絡「鄭薇華」，後來毒品是鄭薇華拿過去的；其餘
    本案販賣毒品來源均是「鄭薇華」等語（偵790卷第350頁，
    本院卷一第187頁，本院卷二第101頁）。且經本院函詢屏東
    縣政府警察局有無因被告之供述而查獲毒品來源乙節，函覆
    略以：被告供出之毒品來源林志輝、鄭薇華，經員警實施通
    訊監察及搜索後，均已查獲到案等語，有屏東縣政府警察局
    109年9月1日屏警刑偵一字第10935352400號函暨所附員警職
    務報告及刑事案件移送書在卷可查（本院卷第97至110頁）
    。又林志輝於108年12月3日13時許，販賣價格為5,500元之
    甲基安非他命予被告之犯行，業經本院以109年度原訴字第3
    5號判決判處有期徒刑2年（嗣經撤回上訴而確定），有上開
    案件判決書在卷可參（本院卷二第39至44頁），而被告如附
    表一編號2、7各次販賣第二級毒品之時間，均於其向林志輝
    購入第二級毒品之後，且被告向林志輝購買之甲基安非他命
    價格為5,500元，如附表一編號2、7各次販賣第二級毒品之
    價格分別為2,500元、1,000元（合計3,500元），應可推認
    被告所犯如附表一編號2、7所示犯行之甲基安非他命來源，
    確為林志輝。再鄭薇華於108年10月26日18時33分許，交付
    價格2,500元之甲基安非他命予黃鼎翔，並向黃鼎翔收取價
    金2,500元，而與被告共同為如附表一編號8所示犯行，經臺
    灣高等法院高雄分院以110年度原上訴字第13號判決判處有
    期徒刑5年2月確定，亦有上開案件判決書在卷可佐（本院卷
    一第235至240頁），堪認確因被告供出如附表一編號8所示
    犯行之毒品來源，因而查獲鄭薇華。是被告所為如附表一編
    號2、7、8所示犯行，確因被告供出毒品來源，因而查獲其
    他正犯或共犯，應依毒品危害防制條例第17條第1項規定減
    輕其刑，並依刑法第70條、第71條第2項規定遞減之，且先
    依較少之數減輕之。
　⑶又被告雖供稱其餘本案販賣毒品來源均是「鄭薇華」等語，
    然鄭薇華並未因販賣或轉讓第二級毒品甲基安非他命予被告
    ，或其他與被告共同販賣毒品犯行而被訴，有鄭薇華之臺灣
    高等法院被告前案紀錄表在卷可證（本院卷一第219至234頁
    ），揆諸前揭說明，被告如附表一編號1、3至6所示犯行之
    毒品來源，並未因被告之供述而查獲。故上開部分，無毒品
    危害防制條例第17條第1項之適用，附此敘明。
　⒊按刑法第59條之酌量減輕其刑，必於犯罪之情狀，在客觀上
    足以引起一般同情，認為即予宣告法定低度刑期，猶嫌過重
    者，始有其適用，至於被告無前科，素行端正，子女眾多等
    情狀，僅可為法定刑內從輕科刑之標準，不得據為酌量減輕
    之理由（最高法院51年台上字第899號判例意旨參照）。被
    告之辯護人雖以被告販賣第二級毒品金額非鉅，販賣對象僅
    有3位，其情可憫，請求依刑法第59條酌減其刑等語（本院
    卷二第102頁），為被告辯護。惟查，被告於偵查及本院審
    理時均自白犯行，及供出如附表一編號2、7、8各次販賣毒
    品之來源，分別適用前述毒品危害防制條例第17條第2項、
    第1項減刑規定後，已無宣告法定最低度之刑猶嫌過重之情
    形。而被告為有相當智識之成年人，對於毒品危害國民健康
    嚴重，施用者經常因毒品之高度成癮性而難以戒除，並影響
    其財務狀況甚至與家人之關係，流害甚鉅等情，知之甚明，
    仍為販賣第二級毒品犯行，其犯罪動機並非出於何種特殊原
    因與環境，實難認其犯罪情節有何情輕法重之情形。是就被
    告之犯罪情狀，在客觀上實不足以引起一般同情，亦無顯可
    憫恕之處，而得以據為酌量減輕之理由。至所述犯罪情節等
    因素，僅屬法定刑內從輕科刑之標準，自無從依刑法第59條
    酌減其刑，是被告之辯護人請求應予被告依刑法第59條酌減
    其刑等語，尚無足採，併此敘明。
  ㈣爰審酌被告明知第二級毒品甲基安非他命具有成癮性及危害
    性，為法律所禁止販賣之物，竟仍為本案之販賣第二級毒品
    犯行，所為實非可取；惟念被告犯後尚能坦承犯行，並考量
    被告於本案販賣毒品對象人數、毒品數量、販賣毒品之價格
    等犯罪情節，兼衡被告之犯罪動機、目的、手段，並審酌被
    告之前科紀錄（見卷附臺灣高等法院被告前案紀錄表），及
    被告自陳為國中畢業之智識程度，入監前從事打零工，每月
    收入約7,000至8,000元，離婚、有3名成年子女之家庭生活
    經濟狀況（以上均見本院卷二第101頁）等一切情狀，就其
    所犯，分別量處如附表一「主文欄」所示之刑。其次，考量
    刑法第51條數罪併罰定執行刑之立法方式，係採限制加重原
    則，非以累加方式定應執行刑，如以實質累加之方式定應執
    行刑，則處罰之刑度顯將超過其行為之不法內涵，而違反罪
    責原則，並考量因生命有限，刑罰對被告造成之痛苦程度，
    係隨刑度增加而生加乘效果，而非以等比方式增加，是以隨
    罪數增加遞減其刑罰之方式，當足以評價被告行為之不法性
    之法理（即多數犯罪責任遞減原則）。本院審酌被告所犯如
    附表一所示之販賣第二級毒品犯行，共8罪，時間均集中於1
    08年9月至109年1月間，又其各次販賣毒品均應出於相同之
    犯罪動機，侵害之法益相近，考量刑罰手段、目的之相當性
    ，茲就被告所犯各罪，定其應執行之刑如主文所示，以資警
    儆。
四、沒收　　
　㈠犯罪工具部分：　
　  按犯第4條至第9條、第12條、第13條或第14條第1項、第2項
    之罪者，其供犯罪所用之物，不問屬於犯罪行為人與否，均
    沒收之，毒品危害防制條例第19條第1項定有明文。經查，
    扣案如附表二編號1至2所示之物，均為被告所有，且分別係
    供被告於如附表一所示犯行中使用（分見如附表一交易方式
    ），此為被告於本院審理時供承在卷（本院卷一第129頁）
    ，自應依上開規定於被告所犯各該罪刑項下宣告沒收。
　㈡犯罪所得部分：　
　⒈按犯罪所得，屬於犯罪行為人者，沒收之。但有特別規定者
    ，依其規定；前2項之沒收，於全部或一部不能沒收或不宜
    執行沒收時，追徵其價額，刑法第38條之1第1項、第3項定
    有明文。次按刑法第38條之1第1項前段犯罪所得沒收之規定
    ，以「屬於犯罪行為人者」，為沒收要件。則於數人共同犯
    罪時，因共同正犯皆為犯罪行為人，所得屬全體共同正犯，
    本亦應對各共同正犯諭知沒收。然因犯罪所得之沒收，在於
    避免被告因犯罪而坐享利得，基於有所得始有沒收之公平原
    則，如犯罪所得已經分配，自應僅就各共同正犯分得部分，
    各別諭知沒收。如尚未分配或無法分配時，該犯罪所得既屬
    於犯罪行為人，仍應對各共同正犯諭知沒收。與上開刑法第
    38條第2項前段，就「屬於犯罪行為人者」之解釋，並無不
    同（最高法院107年度台上字第2697號判決意旨參照）。
　⒉經查，被告如附表一編號1至7所示販賣毒品所得，雖未扣案
    ，惟既係被告之販賣毒品所得，自應依刑法第38條之1第1項
    規定，均宣告沒收，並依同條第3項規定，於全部或一部不
    能沒收或不宜執行沒收時，各追徵其價額。
　⒊再查，被告於本院審理時供稱：如附表一編號8所示該次販賣
    毒品所得2,500元，錢我沒有收到，是由鄭薇華收走等語（
    本院卷一第81頁）。是被告、鄭薇華既就如附表一編號8所
    示犯行之犯罪所得已經分配，而被告並未取得該次犯行之犯
    罪所得，爰不予以諭知沒收，附此敘明。
　㈢扣案如附表二編號3至4所示之物，經被告於本院審理時供稱
    ：如附表二編號3至4所示之物與本案無關等語（本院卷一第
    81頁），且依卷附資料無證據可證上開物品與被告本案犯行
    有直接關聯性，故均不予宣告沒收之，併予敘明。
　㈣末按宣告多數沒收者，併執行之，刑法第40條之2第1項定有
    明文。是本案被告所犯前揭各罪，經宣告多數沒收，依法應
    併執行之。
據上論斷，應依刑事訴訟法第299條第1項前段，修正前毒品危害
防制條例第4條第2項、第17條第2項，毒品危害防制條例第17條
第1項、第19條第1項，刑法第2條第1項前段、第11條、第28條、
第51條第5款、第38條之1第1項、第3項、第40條之2第1項，判決
如主文。
本案經檢察官曾馨儀提起公訴，檢察官施柏均、曾馨儀到庭執行
職務。　
中　　華　　民　　國　　111 　年　　2 　　月　　25　　日
                  刑事第六庭  審判長法  官  程士傑
                                    法  官  陳一誠
                                    法  官  王曼寧　　
以上正本證明與原本無異。
如不服本判決應於收受判決後20日內向本院提出上訴書狀，並應敘述具體理由；其未敘述上訴理由者，應於上訴期間屆滿後20日內向本院補提理由書（均須按他造當事人之人數附繕本）「切勿逕送上級法院」。　　　　　　　　　　　　　　　　　　
中　　華　　民　　國　　111 　年　　3 　　月　　1 　　日
                                    書記官  鍾思賢
附錄本案論罪科刑法條
修正前毒品危害防制條例第4條第2項
製造、運輸、販賣第二級毒品者，處無期徒刑或7年以上有期徒
刑，得併科新臺幣1千萬元以下罰金。
附表一：
編號 交易對象 交易時間（民國） 交易毒品種類、金額（新臺幣） 證據名稱及出處欄 主文欄 備註   交易地點 交易方式    1 陳秀珠 108 年9 月25日15時許。 甲基安非他命，金額2,500 元。 ①李遠昌於警詢、偵訊及本院審理時之自白（警一卷第41頁，偵790卷第348頁，本院卷一第80、129、187頁，本院卷二第12、75、101頁）。 ②陳秀珠於警詢及偵訊中之證述（警一卷第399頁，他2948卷第305至307頁）。 ③通訊監察譯文表（偵790卷第318頁）。 李遠昌販賣第二級毒品，處有期徒刑參年捌月。扣案如附表二編號一所示之物沒收；未扣案犯罪所得新臺幣貳仟伍佰元沒收，於全部或一部不能沒收或不宜執行沒收時，追徵其價額。 起訴書犯罪事實欄一、㈠暨附表編號1。   屏東縣○○鎮○○路00號「大潭國小」前。 李遠昌先持如附表二編號1 所示之物，與陳秀珠所持門號0000000000號行動電話聯繫毒品交易情事後，於左列時間，在左列地點，販賣上列金額之甲基安非他命予陳秀珠，並當場完成交易。    2 陳秀珠 108年12月13日22時許（起訴書誤載為12月1日21時許，業經公訴檢察官當庭更正）。 甲基安非他命，金額2,500元。 ①李遠昌於警詢、偵訊及本院審理時之自白（警一卷第41頁，偵790卷第348至350頁，本院卷一第81、129、187頁，本院卷二第12、75、101頁）。 ②陳秀珠於警詢及偵訊中之證述（警一卷第403頁，他2948卷第307頁）。 ③通訊監察譯文表（偵790卷第318至320頁）。 李遠昌販賣第二級毒品，處有期徒刑貳年。扣案如附表二編號一所示之物沒收；未扣案犯罪所得新臺幣貳仟伍佰元沒收，於全部或一部不能沒收或不宜執行沒收時，追徵其價額。 起訴書犯罪事實欄一、㈠暨附表編號2。   屏東縣○○鎮○○路00○0號「全家便利商店─東港興東店」前。 李遠昌先持如附表二編號1所示之物，與陳秀珠所持門號0000000000號行動電話聯繫毒品交易情事後，於左列時間，在左列地點，販賣上列金額之甲基安非他命予陳秀珠，並當場完成交易。    3 李義山 108年10月3日14時20分許。 甲基安非他命，金額1,000元。 ①李遠昌於警詢、偵訊及本院審理時之自白（警一卷第41頁，偵790卷第346至348頁，本院卷一第81、129、187頁，本院卷二第12、75、101頁）。 ②李義山於警詢及偵訊中之證述（警一卷第217至218頁，他2948卷第389至391頁，偵790卷第224至226頁）。 ③通訊監察譯文表（偵790卷第322至323頁）。 ④指認犯罪嫌疑人紀錄表（警一卷第233至239頁）。 李遠昌販賣第二級毒品，處有期徒刑參年柒月。扣案如附表二編號二所示之物沒收；未扣案犯罪所得新臺幣壹仟元沒收，於全部或一部不能沒收或不宜執行沒收時，追徵其價額。 起訴書犯罪事實欄一、㈠暨附表編號3。   李遠昌位在屏東縣○○鄉○○路00號之1居所。 李遠昌先持如附表二編號2所示之物，與李義山所持門號0000000000號行動電話聯繫毒品交易情事後，於左列時間，在左列地點，販賣上列金額之甲基安非他命予李義山，並當場完成交易。    4 李義山、 石偉成 108年9月30日18時20分許。 甲基安非他命，金額1,000元。 ①李遠昌於警詢、偵訊及本院審理時之自白（警一卷第42頁，偵790卷第348頁，本院卷一第81、129、187頁，本院卷二第12、75、101頁）。 ②李義山於警詢及偵訊中之證述（警一卷第230頁，偵790卷第224頁）。 ③石偉成於警詢及偵訊中之證述（警卷第292頁，偵790卷第262頁）。 ④通訊監察譯文表（偵790卷第330頁）。 ⑤指認犯罪嫌疑人紀錄表（警一卷第233至239、299至305頁）。 李遠昌販賣第二級毒品，處有期徒刑參年柒月。扣案如附表二編號二所示之物沒收；未扣案犯罪所得新臺幣壹仟元沒收，於全部或一部不能沒收或不宜執行沒收時，追徵其價額。 起訴書犯罪事實欄一、㈠暨附表編號4。   李遠昌位在屏東縣○○鄉○○路00號之1居所。 李遠昌先持如附表二編號2所示之物，與李義山所持門號0000000000號行動電話聯繫毒品交易情事後，於左列時間，在左列地點，販賣上列金額之甲基安非他命予李義山、石偉成，並當場完成交易。    5 李義山、石偉成 108年10月16日17時35分許（起訴書誤載為10月1日17時35分許，業經公訴檢察官當庭更正）。 甲基安非他命，金額1,000元。 ①李遠昌於偵訊及本院審理時之自白（偵790卷第350頁，本院卷一第81、129、187頁，本院卷二第12、75、101頁）。 ②李義山於警詢及偵訊中之證述（警一卷第231頁，偵790卷第226頁）。 ③石偉成於警詢及偵訊中之證述（警卷第293頁，偵790卷第264頁）。 ④通訊監察譯文表（偵790卷第330頁）。 ⑤指認犯罪嫌疑人紀錄表（警一卷第233至239、299至305頁）。 李遠昌販賣第二級毒品，處有期徒刑參年柒月。扣案如附表二編號二所示之物沒收；未扣案犯罪所得新臺幣壹仟元沒收，於全部或一部不能沒收或不宜執行沒收時，追徵其價額。 起訴書犯罪事實欄一、㈠暨附表編號5。   李遠昌位在屏東縣○○鄉○○路00號之1居所。 李遠昌先持如附表二編號2所示之物，與李義山所持門號0000000000號行動電話聯繫毒品交易情事後，於左列時間，在左列地點，販賣上列金額之甲基安非他命予李義山、石偉成，並當場完成交易。    6 李義山、石偉成 108年10月9日18時40分許。 甲基安非他命，金額1,000元。 ①李遠昌於警詢、偵訊及本院審理時之自白（警一卷第41頁，偵790卷第348頁，本院一卷第81、129、187頁，本院卷二第12、75、101頁）。 ②李義山於警詢及偵訊中之證述（警一卷第223頁，他2948卷第393頁，偵790卷第224至226頁）。 ③石偉成於警詢及偵訊中之證述（偵790卷第235至236、264頁）。 ④通訊監察譯文表（偵790卷第327頁）。 ⑤指認犯罪嫌疑人紀錄表（警一卷第233至239、299至305頁）。 李遠昌販賣第二級毒品，處有期徒刑參年柒月。扣案如附表二編號一所示之物沒收；未扣案犯罪所得新臺幣壹仟元沒收，於全部或一部不能沒收或不宜執行沒收時，追徵其價額。 起訴書犯罪事實欄一、㈠暨附表編號6。   李遠昌位在屏東縣○○鄉○○路00號之1居所。 李遠昌先持如附表二編號1所示之物，與李義山所持門號0000000000號行動電話聯繫毒品交易情事後，於左列時間，在左列地點，販賣上列金額之甲基安非他命予李義山、石偉成，並當場完成交易。    7 李義山、石偉成 109年1月4日20時許。 甲基安非他命，金額1,000元。 ①李遠昌於警詢、偵訊及本院審理時之自白（警一卷第41至42頁，偵790卷第348頁，本院卷一第81、129、187頁，本院卷二第12、75、10頁）。 ②李義山於警詢及偵訊中之證述（警一卷第225至226頁，他2948卷第393頁，偵790卷第228頁）。 ③石偉成於警詢及偵訊中之證述（偵790卷第236、264頁）。 ④通訊監察譯文表（偵790卷第329頁）。 ⑤指認犯罪嫌疑人紀錄表（警一卷第233至239、299至305頁）。 李遠昌販賣第二級毒品，處有期徒刑壹年拾月。扣案如附表二編號一所示之物沒收；未扣案犯罪所得新臺幣壹仟元沒收，於全部或一部不能沒收或不宜執行沒收時，追徵其價額。 起訴書犯罪事實欄一、㈠暨附表編號7。   李遠昌位在屏東縣○○鄉○○路00號之1居所。 李遠昌先持如附表二編號1所示之物，與李義山所持門號0000000000號行動電話聯繫毒品交易情事後，於左列時間，在左列地點，販賣上列金額之甲基安非他命予李義山、石偉成，並當場完成交易。    8 黃鼎翔 108年10月26日18時33分許不久後某時許（起訴書誤載為10月9日某時許，業經公訴檢察官當庭更正）。 甲基安非他命，金額2,500元。 ①李遠昌於警詢、偵訊及本院審理時之自白（警一卷第39至41頁，偵790卷第350頁，本院卷一第81、129 至130、187 頁，本院卷二第12、75、101頁）。 ②黃鼎翔於警詢及偵訊中之證述（警一卷第470至475頁，他2948卷第465至467頁）。 ③通訊監察譯文表（偵790卷第312至313頁）。 ④通訊軟體LINE對話紀錄譯文（警一卷第72頁）。 ⑤黃鼎翔108年10月26日購毒蒐證照片（警一卷第493至495頁）。 ⑥指認犯罪嫌疑人紀錄表（警一卷第499至507頁）。 李遠昌共同販賣第二級毒品，處有期徒刑貳年。扣案如附表二編號一所示之物沒收。 起訴書犯罪事實欄一、㈡暨附表編號8。   屏東縣○○市○○路000號「多那之屏東中正門市」前。 李遠昌先持如附表二編號1所示之物，與黃鼎翔所持門號0000000000號行動電話聯繫毒品交易情事後，再以通訊軟體LINE與鄭薇華聯繫共同販賣甲基安非他命予黃鼎翔事宜，由鄭薇華於左列時間，駕駛車牌號碼00-0000號自用小客車至左列地點，販賣上列金額之甲基安非他命予黃鼎翔，並當場完成交易，交易金額2,500元由鄭薇華收受，未交予李遠昌。    
附表二：
編號 扣案物品 數量 備註 1 三星廠牌行動電話 1 支 1.即警一卷第175頁扣押物品目錄表順位1。 2.含門號0000000000號SIM卡1張。 3.李遠昌所有。 2 蘋果廠牌行動電話 1 支 1.即警一卷第175頁扣押物品目錄表順位2。 2.含門號0000000000號SIM卡1張。 3.李遠昌所有。 3 殘渣袋 1 個 1.即警一卷第175頁扣押物品目錄表順位3。 2.李遠昌所有。 3.與本案無關。 4 塑膠吸管 3 支 1.即警一卷第175頁扣押物品目錄表順位4。 2.李遠昌所有。 3.與本案無關。 
卷別對照表：
簡稱 卷別 警一卷 屏東縣政府警察局屏警刑偵一字第10931891400號卷 警二卷 屏東縣政府警察局屏警刑偵一字第10933526600號卷 他2881卷 臺灣屏東地方檢察署108年度他字第2881號卷 他2948卷 臺灣屏東地方檢察署108年度他字第2948號卷 他534卷 臺灣屏東地方檢察署109年度他字第534號卷 偵790卷 臺灣屏東地方檢察署109年度偵字第790號卷 偵2899卷 臺灣屏東地方檢察署109年度偵字第2899號卷 偵5373卷 臺灣屏東地方檢察署109年度偵字第5373號卷 查扣92卷 臺灣屏東地方檢察署109年度查扣字第92號卷 查扣247卷 臺灣屏東地方檢察署109年度查扣字第247號卷 聲押卷 臺灣屏東地方檢察署109年度聲押字第6號卷 聲羈卷 臺灣屏東地方法院109年度聲羈字第7號卷 偵聲卷 臺灣屏東地方法院109年度偵聲字第27號卷 本院卷一 臺灣屏東地方法院109年度訴字第299號卷卷一 本院卷二 臺灣屏東地方法院109年度訴字第299號卷卷二